【裁判字號】    90,易,127
【裁判日期】    900227
【裁判案由】    毒品危害防制條例
【裁判全文】
臺灣嘉義地方法院刑事判決                            九十年度易字第一二七號
    公  訴  人  臺灣嘉義地方法院檢察署檢察官
    被      告  甲○○
右列被告因違反毒品危害防制條例案件，經檢察官提起公訴（八十九年度毒偵字第一
三五號、第一四八六號），本院判決如左：
    主  文
甲○○連續施用第二級毒品，處有期徒刑陸月，累犯，如易科罰金以佰元折算壹日
。
    事  實
一、甲○○曾因犯過失傷害案件，經本院於八十八年一月二十九日判處有期徒刑四月
    ，如易科罰金，以三百元折算一日確定，於八十八年四月二日易科罰金執行完畢
    。甲○○又因施用毒品案件，經台灣彰化地方法院裁定送觀察、勒戒後，認有繼
    續施用毒品之傾向，由台灣彰化地方法院裁定令入戒治處所施以強制戒治一年，
    嗣經台灣彰化地方法院裁定停止戒治，所餘戒治期間付保護管束，於民國八十八
    年十月十四日保護管束期滿未經撤銷，視為強制戒治期滿，由台灣彰化地方法院
    檢察署檢察官於八十八年十一月一日，以八十八年度戒毒偵字第一一四號為不起
    訴處分確定。詎甲○○於不起訴後五年內猶不知悔改，竟基於概括犯意，先於八
    十九年七月二十四日下午某時，在雲林縣境內不詳地點，施用第二級毒品安非他
    命一次，復於八十九年九月二十四日下午十五時四十分許，經警對其採尿前回溯
    九十六小時內之某時，在某不詳地點，再次施用第二級毒品安非他命一次，為警
    分別於八十九年七月二十五日二十二時許，在國道中山高速公路南下二四七公里
    處，及八十九年九月二十四日十五時許，在嘉義市第一分局內，對其予以採集尿
    液送驗後查得上情。
二、案經國道公路警察局第四警察隊、嘉義市警察局第一分局分別報請臺灣嘉義地方
    法院檢察署檢察官偵查起訴。
    理  由
一、右揭被告甲○○於八十九年七月二十四日下午某時，在雲林縣境內不詳地點，施
    用第二級毒品安非他命部分之犯行，業據被告坦承不諱，復有台南縣衛生局尿液
    檢驗成績書一份在卷可憑，是被告上開自白，核與事實相符，自堪採信。另訊據
    被告就八十九年九月二十四日下午十五時四十分許，經警對其採尿前回溯九十六
    小時內之某時，在某不詳地點，施用第二級毒品安非他命之犯行，則矢口否認，
    並辯稱：伊確無在該期間施用安非他命云云。惟查：被告於八十九年九月二十四
    日下午十五時四十分許，在嘉義市警察局第一分局內所採集之尿液，經送往鑑定
    結果，確呈有甲基安非他命之陽性反應，此有長榮管理學院所出具之尿液檢驗報
    告一份在卷可憑，顯見被告確於八十九年九月二十四日下午十五時四十分許，經
    警對其採尿前回溯九十六小時內之某時，有施用第二級毒品安非他命行為無訛，
    被告上開所辯，應屬卸責之詞，不足可採，此外，復有臺灣嘉義地方法院檢察署
    刑案資料查註紀錄表等件附卷可稽，事證明確，被告上開犯行，洵堪認定。
二、查安非他命為毒品危害防制條例所謂之第二級毒品，觀諸該條例第二條第二項第
    二款規定甚明。核被告施用安非他命部分，係犯毒品危害防制條例第十條第二項
    施用第二級毒品罪。其施用安非他命前後持有第二級毒品安非他命之低度行為，
    應為施用第二級毒品之高度行為所吸收，不另論罪。被告先後多次施用第二級毒
    品犯行，手段相同，時間緊接，所犯構成要件相同，顯係基於概括犯意反覆為之
    ，為連續犯，爰依刑法第五十六條之規定論以一罪，並加重其刑。末查：被告曾
    因犯過失傷害案件，經本院於八十八年一月二十九日判處有期徒刑四月，如易科
    罰金，以三百元折算一日確定，於八十八年四月二日易科罰金執行完畢等情，此
    有臺灣嘉義地方法院檢察署被告刑案資料查註紀錄表一份附卷可憑，茲於執行完
    畢後五年以內再犯有期徒刑以上之本罪為累犯，應依刑法第四十七條規定加重其
    刑，並依法遞加重之。爰審酌被告前已有施用安非他命之前科，並經觀察、勒戒
    後，竟又再度施用，顯見其意志不堅、未能掌握自新機會，及其犯罪係對身體健
    康之自戕行為所生危害、對社會治安雖非甚鉅、但對社會安寧秩序維持有礙、施
    用毒品之期間、次數暨其犯後僅坦承部分犯行態度等一切情狀，量處如主文所示
    之刑，並諭知易科罰金之折算標準。
三、刑法第四十一條原規定：「犯最重本刑為三年以下有期徒刑以下之刑之罪，而受
    六月以下有期徒刑或拘役之宣告，因身體、教育、職業或家庭之關係，執行顯有
    困難者，得以一元以上三元以下折算壹日，易科罰金。」，惟該條文業於九十年
    一月四日修正為（第一項）：「犯最重本刑為五年以下有期徒刑以下之刑之罪，
    而受六月以下有期徒刑或拘役之宣告，因身體、教育、職業或家庭之關係，執行
    顯有困難者，得以一元以上三元以下折算壹日，易科罰金。但確因不執行所宣告
    之刑，難收矯正之效，或難以維持法秩序者，不在此限」，（第二項）：「併合
    處罰之數罪，均有前項情形，其應執行之刑逾六月者，亦同。」，並於九十年一
    月十日經總統公布施行，本件被告犯罪時間均在舊法時期，比較新舊法結果，以
    新法對被告並無不利，自應適用新法，併此指明。
據上論斷，應依刑事訴訟法第二百九十九條第一項前段，毒品危害防制條例第十條第
二項，刑法第二條第一項前段、第十一條前段、第五十六條、第四十一條第一項前段
、第四十七條，罰金罰鍰提高標準條例第二條，判決如主文。
本案經檢察官張長樹到庭執行職務
中      華      民      國    九十      年      二      月    二十七    日
                              臺灣嘉義地方法院刑事第三庭
                                  法  官  王  漢  章
右正本證明與原本無異。
如不服本判決，應於判決送達後十日內向本院提出上訴狀( 應附繕本 )。
中      華      民      國    九十      年      二      月    二十七    日
                                  書記官  李  文  政
所犯法條：毒品危害防制條例第十條第二項
施用第二級毒品者，處三年以下有期徒刑。


司法院資訊處製作；財團法人民間司法改革基金會備份。
